臺灣臺北地方法院民事簡易判決
111年度北簡字第8204號
原      告  程儀瑾  
被      告  余俊翰  


上列當事人間妨害電腦使用事件，原告提起附帶民事訴訟，經本
院刑事庭以110年度附民字第219號裁定移送，於民國111年6月27
日言詞辯論終結判決如下：
    主    文
被告應給付原告新臺幣6萬元，及自民國110年5月8日起至清償日
止，按年息百分之5計算之利息。
原告其餘之訴駁回。
本判決第1項得假執行。被告如以新臺幣6萬元為原告預供擔保，
得免為假執行。
原告其餘假執行之聲請駁回。
    事實及理由
一、原告主張、聲明：原告為「巴哈姆特電玩資訊站」（下稱巴哈姆特）之「第五人格」遊戲哈拉板板主，原告於巴哈姆特之帳號為「m790501s」，因便於記憶，原告諸多網路帳號均與該帳號相關，當時密碼亦為同一組。被告於民國108年8月13日於第五人格哈拉板以「amohaha」帳號發表「【問題】透視問題」乙文，因其公開發表此文，將使觀看示範影片者得知遊戲存在可透視全場之漏洞，原告避免後續討論造成遊戲作弊方式遭散布，遂依板規刪除該文，並將被告提報禁止於巴哈姆特發表文章一個月。被告於同年月14日至18日以站內信向原告抗議，及於16日對原告稱「我沒做的事情就是沒做，我一定會不計其代價要你給交代」等語，使原告惶恐不已。被告搜尋到原告Facebook即YiJingChen後，以「甲○○、吳尚東」及另外兩個帳號（已遭刪除）發送私人訊息向原告質問前情，並以前開帳號發布「不實指控別人，要不要公開說明一下、…說我公開散布外掛，沒有做的事情為什麼可以給人定罪？、不要濫用職權，不當指控別人」等留言於原告Facebook公開貼文。108年8月19日原告於蝦皮拍賣之「m790501s」帳號及密碼遭被告無故輸入而入侵，原告收到系統通知信件後，已無法用原密碼登入，重新設定新密碼後始取回該帳號。惟該帳號於同年月21日及24日仍遭被告試圖入侵。108年8月24日凌晨1時許，被告至中華電信官方網站嘗試原告之帳號及密碼，並於當日1時22分12秒成功變更原密碼(原告電子信箱顯示時間比臺灣時間提早8小時）、並移除原告原已設定之通知用電郵信箱，使原告無法登入該帳號。原告當日發現無法登入後，立刻聯絡中華電信客服。經檢索電磁紀錄發現，原告之0000000000手機號碼已於當日17時40分37秒遭不明人士申請停話，並改為綁定「0000000000」之陌生門號於原告帳號。原告依指示至中華電信門市辦理網站密碼重設、移除上開陌生門號，並將原手機號碼復話。同年8月25日13時5分18秒及7分31秒，被告再度變更原告帳號之密碼，原告發現後致電中華電信客服尋求協助，惟客服表示系統尚無法處理此問題，只能採取刪除帳號等消極方式應對。被告又於同年9月3日20時40分至50分內，至中華電信網站登入原告帳戶，將原告市話號碼與兩個手機門號停話，再於9月4日2時3分1秒再度變更原告之密碼。原告發現家中電話、手機門號與網路全都失效後，立刻至中華電信門市辦理部分項目過戶、修改密碼、聲明特定項目限本人親自臨櫃辦理等手續。108年11月7日晚間19時至21時之間，未得原告授權之被告復以被告手機之「中華電信APP」綁定原告帳號，使用中華電信APP之「國際漫遊」與「e櫃臺」等功能，擅以原告名義向中華電信申辦國際漫遊與更改服務方案，被告上開行為，經臺北地檢署109年度偵緝字第1811號聲請簡易判決處刑，並有擷取圖片、被告偵查中自白為證，被告行為成立侵權行為，原告依民法第184條第1項前段、第195條第1項規定提起本訴。除聲請簡易判決處刑書所載犯罪事實外，被告於108年8月14日左右至原告Facebook公開貼文下公布原告真實姓名，惟其使用之帳號因遭Facebook判定為分身帳號後刪除，故原告不及擷取圖片。被告於108年8月18日在不特定人可得瀏覽之巴哈姆特「第五人格-玩家交流討論群」，以「amohaha」帳號公布原告真實姓名，公開原告個人資料供不特定人瀏覽。同年9月16日於第五人格哈拉區張貼原告訊息內容，並公布原告本名，經網友留言該行為不當，被告始刪除有原告本名部分，但仍以「改了，但我立場依舊」等語回覆網友。被告更密集嘗試登入及更改原告露天拍賣、Apple、Yahoo、paypal、Discord、Instagram、KKbox、niconico、Twitch、Garena、Steam等各大平台之密碼，所幸被告似未既遂，有起訴狀表格所示，及自108年至最近皆有疑為被告之撥打電話騷擾行為，使原告鎮日惶惶不安，深怕某日帳戶或電話又突然無法使用或遭其竄改，或甚一覺醒來發現自己姓名、電話與電郵遭被告公布於網路上。考量被告前述侵權行為次數繁多、態樣各殊，致原告精神上蒙受痛苦，是請求被告賠償非財產上損害即精神慰撫金新台幣（下同）20萬元。並聲明：被告應給付原告200,000元，及自起訴狀繕本送達翌日起至清償日止，按年息百分之5計算之利息；願以現金或同額之金融機構可轉讓定期存單供擔保請准宣告假執行。
二、被告答辯、聲明：被告承認有錯誤，但原告沒有實際損失，
    被告可以賠6,000元，目前被告生活很困難，現在也沒辦法
    拿出來，當時十分氣憤，試了一萬多次密碼。並聲明：原告
    之訴駁回。
三、本院判斷的簡要說明：
(一)被告侵權事實的認定：原告主張被告有本院刑事判決的侵權
    行為部分，經本院以110年度簡字第2235號刑事判決判處被
    告犯偽造準私文書罪，處有期徒刑5個月，如易科罰金，以1
    ,000元折算1日。緩刑5年，緩刑期間付保護管束，並禁止對
    原告為不法侵害、騷擾、接觸、跟蹤、通話、通信或其他聯
    絡行為，及應於判決確定之日起2年內參加法治教育3場次。
    有本院刑事判決在卷，且為被告不爭執，可以認定，另被告
    因貼文被原告刪除，即犯上述的罪，任意更改原告的帳號資
    料等，且次數不少，故可以認定被告侵害原告的人格權，情
    節重大，而應賠償原告慰撫金。至於原告另外主張被告尚有
    其他侵權行為部分，除被告未經原告同意公布原告本名部分
    ，依原告提出的證據(附民卷第91頁)，可以認定被告違反個
    人資料保護法不法公布原告真實姓名，侵害原告隱私權(因
    巴哈姆特未採實名制)外，且情節重大，而應令被告賠償外
    ，其餘部分，原告雖提出私訊紀錄(附民卷第31頁、第33至
    第50頁)，但未經刑事判決認定，且因原告確實有刪除被告
    的貼文，被告發訊要求原告給交待，尚非無所本的任意侵害
    原告的人格權，自不能僅依被告該訊息的用語強烈，即認定
    被告就所發訊息另成立侵權行為；另原告主張被告侵入原告
    帳號未遂部分，原告雖提出相關的登錄紀錄(附民卷第93頁
    至第135頁)，但除此之外，別無其他證據可以認定確實是被
    告所為，亦不能僅依原告上述的登錄情形，認定被告還有侵
    入原告帳號的侵權行為。末就原告主張被告撥打騷擾電話部
    分，原告雖提出未接電話紀錄(附民卷第137頁至第147頁)，
    但依該紀錄，同樣無法特定確實是被告所撥打，亦不能僅因
    被告有刑事判決認定的侵權事實，即遽然認定原告所主張的
    上述騷擾電話確係被告所為，而應令被告賠償。
(二)關於原告精神慰撫金的審酌：查慰撫金之賠償，須以人格權
    遭遇侵害，使精神上受有痛苦為必要，其核給之標準固與財
    產上損害之計算不同，然非不可斟酌雙方身分資力與加害程
    度，及其他各種情形核定相當之數額(最高法院110年度台上
    字第2340號民事判決意見)。依上述最高法院意見所闡述，
    審酌被告多次未經原告同意入侵原告帳號且更改密碼，並於
    匿名制之網路社群公布原告真實姓名及雙方的社經地位(為
    保護雙方個資詳個資卷)，認原告的請求，以6萬元為宜。至
    被告辯稱個人資力不足，原告沒有損失，因一時氣憤，只願
    賠償6千元，尚與被告本件的侵權情節，不相合適，而難採
    取。
四、綜上，原告依民法第195條第1項請求被告給付6萬元及110年
    5月8日起至清償日止按年息5%計算之利息，有理由，應准。
    至原告超出該准許部分的請求，無理由，應駁回。又原告經
    駁回部分假執行的聲請已失依據，應併駁回。
五、本件事證已明，當事人其餘主張陳述及所提證據，經審酌後
    不影響上述認定及說明，故不詳論。
六、原告勝訴部分，係適用簡易程序所為被告敗訴之判決，依民
    事訴訟法第389條第1項第3款規定，應依職權宣告假執行。
    並依同法第392條第2項規定，宣告被告預供擔保，得免為假
    執行。
七、訴訟費用：本件經刑庭移送而來，於本審並無支出相關訴訟
    費用，故不併為訴訟費用負擔的宣告。
中　　華　　民　　國　　111 　年　　8 　　月　　12　　日
            臺灣臺北地方法院臺北簡易庭
                                    法  官  詹駿鴻
以上正本證明與原本無異。
如不服本判決，應於判決送達後20日內向本庭（臺北市○○○路0段
000巷0號）提出上訴狀。（須按他造當事人之人數附繕本）如委
任律師提起上訴者，應一併繳納上訴審裁判費。
中　　華　　民　　國　　111 　年　　8 　　月　　12　　日
                                    書記官  徐宏華